臺灣桃園地方法院民事裁定　　　　　　　94年度財管字第29號
聲　請　人　桃園縣大溪鎮農會
法定代理人　陳義春
代　理　人　葉時運
相　對　人
即被繼承人　甲○○亡）生前最.
被 選任 人　陳寶勤
關　係　人　財政部國有財產局台灣北區辦事處桃園分處
法定代理人　胡樹禮
代　理　人　蘇嘉卿
上列聲請人聲請選任被繼承人甲○○之遺產管理人事件，本院裁
定如下：
    主      文
選任陳寶勤為被繼承人甲○○之遺產管理人。
准對被繼承人甲○○（男，民國四十年二月十五日出生，生前最
後住所：桃園縣大溪鎮○○路一之二號，身分證字號：Ｚ000
000000號）之大陸地區以外之繼承人為承認繼承之公示催
告。
聲請人應於收受本裁定之日起二十日內，將本裁定登載於公報、
新聞紙或其他相類之傳播工具。
如有被繼承人之大陸地區以外之繼承人，應自本公示催告最後登
載公報、新聞紙或其他相類之傳播工具之日起壹年貳月前向本院
陳報承認繼承，如不於公示期限內申報承認繼承時，被繼承人之
遺產於大陸地區之繼承人依法繼承、清償債權並交付遺贈物後有
賸餘者歸屬國庫。
聲請程序費用由被繼承人甲○○之遺產負擔。
    理      由
一、按先順序繼承人均拋棄其繼承權時，由次順序之繼承人繼承
    。其次順序繼承人有無不明或第四順序之繼承人均拋棄其繼
    承權者，準用關於無人承認繼承之規定。繼承開始時，繼承
    人有無不明而不能依民法第1177條選定遺產管理人時，得由
    利害關係人聲請法院選任之，並由法院依公示催告程序，定
    六個月以上之期限，公告繼承人，命其於期限內承認繼承，
    民法第1176條第6項、第1178條第2項分別定有明文。
二、本件聲請意旨略以：聲請人為相對人即被繼承人甲○○（男
    ，民國40年2月15日出生）之債權人，並執有相對人為債務
    人之債權憑證乙紙。惟相對人於90年9月14日死亡，全體繼
    承人已依法聲請拋棄繼承，並經法院准予備查在案，且亦未
    依民法規定召開親屬會議。聲請人為被繼承人之債權人，是
    聲請人為有利害關係之人，第三人則陳寶勤為被繼承人之配
    偶，為保障聲請人之權益，爰聲請選任陳寶勤為被繼承人之
    遺產管理人等語，並提出本院86年度執字第2738號債權憑證
    影本、被繼承人除戶謄本及繼承系統表、本院90年度繼字第
    460號函影本各乙份等為證。
三、經查，聲請人主張之事實，除有其提出之上列證據外，並經
    本院依職權調閱本院90年度繼字第460號拋棄繼承事件卷宗
    查明在案，堪信為真實，本院即應依聲請選任被繼承人之遺
    產管理人。而遺產管理人之設，旨在管理保存及清算遺產，
    以免遺產散失，是以遺產管理人具有相當之公益色彩；又選
    任遺產管理人，除慮及管理遺產之公平性外，須考慮其適切
    性，亦即可對其遺產、遺債之情形瞭解較深，復與遺債債權
    人無利害共同關係而得忠誠處理者，優先選任為宜。被繼承
    人之配偶陳寶勤於本院訊問時，已表明願意擔任本件遺產管
    理人，且其對於被繼承人生前之財產狀況應較為瞭解，故選
    任陳寶勤為被繼承人甲○○之遺產管理人，應屬適當。本件
    聲請於法尚無不合，應予准許，並依法為公示催告。
四、聲請費用負擔之依據：非訟事件法第157條。
中　　華　　民　　國　　94　　年　　10　　月　　31　　日
                  家事法庭  法  官  江俊彥
以上為正本係照原本作成
如對本裁定抗告須於裁定送達後10日內向本院提出抗告狀
中　　華　　民　　國　　94　　年　　10　　月　　31　　日
                            書記官　陳今巾
